【裁判字號】    97,抗,146
【裁判日期】    970612
【裁判案由】    假扣押
【裁判全文】
臺灣高等法院臺南分院民事裁定  97年度抗字第146號
抗  告  人  展碁國際股份有限公司
法定代理人  甲○○
代  理  人  乙○○
相  對  人  丙○○
上列抗告人與相對人間假扣押事件，對於中華民國97年4月30日
臺灣臺南地方法院（97年度裁全字第1824號）裁定，提起抗告，
本院裁定如下：
    主  文
抗告駁回。
抗告訴訟費用由抗告人負擔。
    理  由
一、按請求及假扣押之原因，應釋明之；前項釋明如有不足，而
    債權人陳明願供擔保或法院認為適當者，法院得定相當之擔
    保，命供擔保後為假扣押。92年2月7日修正公布之民事訴訟
    法第526條第1項、第2項規定甚明。此與修正前之同條第2項
    規定，債權人雖未為前項釋明，如就債務人所應受之損害已
    供法院所定之擔保，得命為假扣押者不同。是請求及假扣押
    之原因，債權人如未先為釋明，縱就債務人所應受之損害供
    法院所定之擔保者，亦不得命為假扣押，必因釋明而有不足
    ，並經債權人陳明願供擔保或法院認為適當者，始得命供擔
    保後為假扣押。最高法院著有96年度臺抗字第543號裁定足
    參。經查本件抗告人聲請假扣押，固據提出本票、郵局存證
    信函影本等件，附於原審卷足稽。然查抗告人所提上揭各該
    文件，充其量僅為請求原因即兩造間有債權債務關係之釋明
    ，尚非假扣押原因之釋明，抗告人既未就相對人目前已陷於
    財務困境，或移至遠地、逃匿無蹤或隱匿財產等情，致有日
    後不能強制執行或甚難執行之虞為釋明，僅泛言其認為相對
    人有脫產之可能，經過屢次催討沒有要協商清償之意思云云
    。其陳明願就抗告人所受損害供擔保，以代假扣押原因之釋
    明，揆諸上揭說明，亦難認該當於聲請假扣押之法定要件，
    應不予准許。原法院駁回其假扣押之聲請，核無不合。抗告
    意旨仍執前詞並謂頃聞相對人有移轉財產之情形，指摘原裁
    定不當，求予廢棄，為無理由，應予駁回。
二、依民事訴訟法第495條之1、第449條第1項、第95條、第78條
    ，裁定如主文。
中    華    民    國    97    年    6     月    12    日
                  民事第四庭    審判長法  官  王惠一
                                      法  官  王浦傑
                                      法  官  蘇重信
上為正本係照原本作成。
如不服本裁定，僅得於收受本裁定正本送達後10日內以適用法規
顯有錯誤為理由，向本院提出再抗告狀（須附繕本）依法應繳納
抗告費新台幣1千元，並委任律師為訴訟代理人，經本院許可後
始可再抗告於最高法院。
中    華    民    國    97    年    6     月    12    日
                                      書記官  黃文生
【附記】
民事訴訟法第495條之1第2項準用同法第466條之1第1、2項規定
：
(1)對於第二審判決上訴，上訴人應委任律師為訴訟代理人。但上
  訴人或其法定代理人具有律師資格者，不在此限。
(2)上訴人之配偶、三親等內之血親、二親等內之姻親，或上訴人
  為法人、中央或地方機關時，其所屬專任人員具有律師資格並
  經法院認為適當者，亦得為第三審訴訟代理人。
民事訴訟法第466條之2：
  上訴人無資力委任訴訟代理人者，得依訴訟救助之規定，聲請
  第三審法院為之選任律師為其訴訟代理人。


司法院資訊處製作；財團法人民間司法改革基金會備份。
